# 共同控制的问题

提问人：42800497 时间：2018-03-23 08:27:23
A持有甲公司70%的股份 B和C各持有甲公司15%的股份 持股比例与表决权一致 章程约定公司重大经营决策需85%以上表决权方能通过 请问如何界定三个公司长投性质

回答人：chenyiwei
这里的“85%”是“含”还是“不含”？ 如果是“不含”，则意味着三方需达成一致才能通过决议，此时构成三方股东的共同控制。 如果是“含”，则A不能单独主导决策，但“A+B”或者“A+C”的组合都可以确保决策通过，也就是A的“搭档”并不固定，这种情况应认定甲公司为A的联营企业。